最高法院刑事判決                              八十六年度台上字第三○六七號
    上訴人  甲○○
右上訴人因違反麻醉藥品管理條例等罪案件，不服台灣高等法院中華民國八十六年三
月十三日第二審判決（八十五年度上訴字第四○九七號，起訴案號：台灣板橋地方法
院檢察署八十五年度偵字第三四六九、四三三○、四三三一號），提起上訴，本院判
決如左：
    主  文
上訴駁回。
    理  由
一販賣化學合成麻醉藥品部分：
按刑事訴訟法第三百七十七條規定，上訴於第三審法院，非以判決違背法令為理由，
不得為之。是提起第三審上訴，應以原判決違背法令為理由，係屬法定要件。如果上
訴理由狀並未依據卷內訴訟資料，具體指摘原判決如何違法者，應認其上訴為違背法
律上之程式，予以駁回。本件原判決認定上訴人甲○○基於意圖營利之概括犯意，連
續非法販賣化學合成麻醉藥品安非他命予趙勝忠、張清岳、林國龍各一次及吳啟弘共
約十次之事實，因予撤銷第一審此部分之判決，改判仍論處上訴人連續犯麻醉藥品管
理條例第十三條之一第二項第一款之非法販賣化學合成麻醉藥品（累犯）罪刑，已就
證人趙勝忠、張清岳、林國龍及吳啟弘所為有利或不利上訴人之供述，詳其取捨之
心證理由，並對上訴人所辯：張清岳販賣安非他命予林國龍並嫁禍予伊，伊係持錄影
機至吳啟弘住處向吳換取安非他命或請吳修理錄影機各節，均不足採信，逐一指駁。
按證據之取捨及其證明力由事實審法院自由判斷，故證人之證言縱令先後未盡相符，
但法院本於審理所得之心證，就其證言之一部分認為確實可信予以採取，原非法所不
許，非謂一有不符，即應認其全部均為不可採信。上訴意旨對原判決取捨各該證人證
言所為之判斷，究竟有何違背證據法則，並未依據卷內資料具體表明，徒憑己見否認
證人等所為對其不利之證述，為單純事實上爭執，難認係以原判決違背法令為上訴理
由。依首開說明，此部分上訴違背法律上之程式，應予駁回。
二吸用化學合成麻醉藥品部分：
按刑事訴訟法第三百七十六條所列各罪之案件，經第二審判決者，不得上訴於第三審
法院，此觀諸該條文之規定甚明。原判決維持第一審判決論處上訴人連續犯麻醉藥品
管理條例第十三條之一第二項第四款非法吸用化學合成麻醉藥品（累犯）罪刑，駁回
上訴人在第二審上訴部分，核屬刑事訴訟法第三百七十六條第一款之案件，依首開說
明，既經第二審判決，自不得上訴於第三審法院，上訴人竟一併提起上訴，顯為法所
不許，此部分應併予駁回。
據上論結，應依刑事訴訟法第三百九十五條前段，判決如主文。
中      華      民      國    八十六    年      五      月    二十三    日
                              最高法院刑事第二庭
                                  審判長法官  施  文  仁
                                        法官  陳  炳  煌
                                        法官  張  淳  淙
                                        法官  洪  文  章
                                        法官  林  錦  芳
      右正本證明與原本無異
                                              書  記  官
中      華      民      國    八十六    年      六      月      二      日
